臺灣桃園地方法院刑事判決
110年度簡上字第124號
上  訴  人  
即  被  告   邱銘揚


輔  佐  人   邱銘昇
上列上訴人即被告因毀損案件，對本院民國110年1月25日109年
度桃簡字第2767號第一審刑事簡易判決（偵查案號：109年度偵
字第29580號）提起上訴，本院管轄之第二審合議庭判決如下：
    主  文
原判決撤銷。
邱銘揚損壞他人物品，處拘役拾日，如易科罰金，以新臺幣壹仟
元折算壹日。
    事  實
一、邱銘揚於民國109年7月11日下午某時，騎乘車牌號碼000-00
    00號普通重型機車（下稱A車），前往桃園市○○區○○路00號
    附近，因停車糾紛，竟基於損壞他人物品之犯意，於同日下
    午5時30分許，在上址前之機車停車格，徒手將李明昇停放
    該機車格內之車牌號碼000-0000號普通重型機車（下稱B車
    ）放倒，致B車左前車殼、左車身殼、左側車身Snoopy貼紙
    、左剎車桿及坐墊左側分別磨損或刮損，足生損害於李明昇
    。
二、案經李明昇訴由桃園市政府警察局大溪分局報告臺灣桃園地
    方檢察署檢察官偵查後聲請簡易判決處刑。 
    理  由
一、本判決援引之供述及非供述證據，均係依法取得，並經本院
    於審理期日踐行合法之調查，檢察官及上訴人即被告邱銘揚
    （下稱被告）迄本院言詞辯論終結前，皆未爭執證據能力，
    自得採為判決之基礎。
二、認定事實所憑證據及理由
　　訊據被告固坦承有將B車放倒在地上，惟矢口否認有何損壞
    他人物品之犯行，並辯稱：⑴我不認識告訴人李明昇，也沒
    跟他說過話，他認錯人了、⑵我只是要停車，才移動B車，因
    為重心不穩倒下去，不是故意放倒的，我腳被壓到才沒有把
    B車扶起來、⑶B車沒什麼嚴重損壞，也沒有到致令不堪用，
    我認為沒有構成毀損罪這麼嚴重云云。另輔佐人為被告辯稱
    ：請查明告訴人是不是將B車原本損傷歸咎到被告身上，又B
    車外觀損傷是否構成毀損罪成立有意見云云。
  ㈠查告訴人於109年7月11日下午5時許將B車停放在桃園市○○區○
    ○路00號前之機車停車格內，被告於同日下午5時30分許騎乘
    A車來到該停車格旁，自A車下車後，徒手將B車放倒在地上
    等情，業據被告坦承（見本院卷第52、92頁），核與告訴人
    於警詢中之證述相符（見偵卷第17-19頁），復有監視器連
    續翻拍照片可證（見偵卷第39-41、43-49頁），此部分之事
    實自堪認定。次依本院勘驗檔名VIZ00000000000000.MP4監
    視器檔案之結果及擷圖，可知被告以左手牽B車把手，右手
    扶B車後側將中柱解開，並將B車向左拉傾斜至未到地面時，
    即放手讓B車向左倒地（見本院卷第54、71-73頁），又告訴
    人於距離109年7月11日下午5時30分許之緊密時間即同日晚
    間8時10分前報警，且提供B車左側車身之照片予警員，有調
    查筆錄所載時間及照片可證（見偵卷第17、23-24頁），觀
    諸該等照片清楚顯示B車左前車殼、左車身殼、左側車身黏
    貼之Snoopy貼紙、左剎車桿、坐墊左側，均分別有磨損或刮
    損痕跡，是被告在B車距離地面有距離之狀況下，放倒有一
    定重量之B車，致B車直接向左倒落在柏油地面及告訴人於緊
    密時間所提供之B車左側車身照片，自堪認B車確因被告放倒
    之行為致外觀有磨損及刮損結果。而被告於109年7月11日間
    係年滿41歲智識正常之成年人，豈能不知將B車放倒之行為
    將造成B車外觀損傷，故被告客觀上有損壞B車外觀之行為，
    主觀上亦有損壞他人物品之意思，均堪認定。
　㈡被告固以前詞置辯。惟查，告訴人於警詢中證稱：我於109年
    7月11日下午5時17分許，騎B車到大溪區康莊路12號機車停
    車格，看到該處有訴外機車出來，我打算要停空出來的停車
    位，後來A車過來，我向對方表示我已經在等車位了，對方
    說「你先看到就你停」，我覺得對方有點怪就記下A車車牌
    ，接著對方就往前找車位停車，但對方停完車卻走回來對我
    抝手指碎念，我就沒理對方等語（見偵卷第17-18頁），參
    以監視器確實有錄到B車等候車位、A車後到、B車後座乘客
    向右後轉頭與A車騎士即被告互動之畫面（見偵卷第39-41頁
    ），故告訴人上開證述與監視器畫面相符，證詞足以採信，
    則被告辯稱沒跟告訴人說過話云云與事實不符不可採，且據
    告訴人上開證述，可知被告放倒B車之動機係停車糾紛無訛
    。次依本院勘驗檔名VIZ00000000000000.MP4監視器檔案之
    結果及擷圖（見本院卷第70-75頁），可知被告放倒B車前先
    左右張望，徒手放倒B車後旋即騎乘A車離開現場，若被告真
    係要移動B車讓A車停車，何必要放倒B車？又被告若真被B車
    壓傷腳，豈能無跛行跡象，反而流暢的走回A車馬上騎離現
    場？是被告辯稱只是要停車、不是故意放倒云云，亦與監視
    器呈現畫面不符不足採。再刑法第354條所規定之「毀棄」
    係指完全毀滅這個物的存在、「損壞」係指損傷破壞物體，
    使物的外形發生變化，致效用全部或一部喪失，包括物體的
    外觀及美觀功能、「致令不堪用」係指毀棄、損壞以外之方
    法使物的效用嚴重減損或喪失而達不堪使用的程度，而被告
    放倒B車已使B車左側車身外觀發生變化（多處磨損及刮損）
    ，美觀功能減損，自構成損壞他人物品之行為，故被告辯稱
    沒有這麼嚴重、沒有到致令不堪用云云，尚與刑法第354條
    定義不符，亦不可採。另輔佐人雖為被告以上詞置辯，然本
    院已就B車車損係被告所致及刑法第354條定義說明如上，而
    輔佐人所辯有違經驗法則（放機車倒地會使機車刮、擦、磨
    傷）及法律定義，也不足使被告受有利之認定。
　㈢綜上所述，本案事證明確，被告上開⑴、⑵、⑶所辯均不足採，
    犯行堪以認定，應依法論科。　
三、論罪
  ㈠核被告所為係犯刑法第354條損壞他人物品罪。
  ㈡另本判決事實欄所載B車受損範圍逾聲請簡易判決處刑書犯罪
    事實欄部分，為實質上一罪，係起訴效力所及，附此敘明。
    　
四、撤銷原審判決及量刑
　㈠被告本案犯行事證明確，業經本院認定如前，被告猶執前詞
    提起上訴否認犯行，自無理由。惟原審判決就B車受損部位
    僅認定「左車身車殼」、「造型貼紙（即Snoppy貼紙）」，
    然依前述尚有「左前車殼」、「左剎車桿」、「坐墊左側」
    等部位受損，原審漏未認定此等事實已有可議。另本案係發
    生於109年7月11日，斯時迄今刑法第354條並未修正，原審
    判決適用裁判時法論罪科刑固無違誤，然其既誤認上開論罪
    法條業經修正，仍非妥適。是被告上訴雖無理由，然原審判
    決既有上開可議之處，自應由本院撤銷原審判決，另為適法
    之判決。
　㈡爰審酌被告未尊重他人財產權，任意放倒B車致B車受損，且
    犯後矢口否認犯行，未得告訴人原諒亦未賠償告訴人，自應
    非難。次審酌被告行為動機、年齡、五專後二年肄業、職金
    融服務業之智識程度、自陳家境小康及素行等一切情狀，量
    處如主文第2項所示之刑，並諭知易科罰金之折算標準，以
    資懲儆。　　　
五、依刑事訴訟法第455條之1第1項、第3項、第369條第1項前段
    、第364條、第299條第1項前段，判決如主文。
本案經檢察官楊挺宏聲請簡易判決處刑，檢察官林奕瑋到庭執行
職務。
中　　華　　民　　國　　111 　年　　2 　　月　  21 　日
             刑事第八庭   審判長法　官　許雅婷

                                法  官  郭書綺

                                法  官  葉作航      
以上正本證明與原本無異。
不得上訴。
  　　　　　　　　　　　　　　　書記官　林希潔
中　　華　　民　　國　　111 　年　　2 　　月　　22　　日
附錄本案論罪科刑法條全文：
刑法第354條
毀棄、損壞前二條以外之他人之物或致令不堪用，足以生損害於
公眾或他人者，處2年以下有期徒刑、拘役或1萬5千元以下罰金
。